【裁判字號】    92,上易,1971
【裁判日期】    921225
【裁判案由】    詐欺
【裁判全文】
臺灣高等法院臺中分院刑事判決                  九十二年度上易字第一九七一號
    上  訴  人  臺灣台中地方法院檢察署檢察官
    被      告  丙○○
右上訴人因詐欺案件，不服臺灣台中地方法院九十二年度易字第一○一○號中華民國
九十二年九月十日第一審判決（起訴案號：臺灣台中地方法院檢察署九十二年度偵字
第二十四號），提起上訴，本院判決如左：
      主  文
原判決撤銷。
丙○○幫助意圖為自己不法之所有，以詐術使人將本人之物交付，處有期徒刑陸月，
如易科罰金，以參佰元折算壹日。
      事  實
一、丙○○明知不詳姓名之成年者購買存摺、提款卡，將持之遂行財產上犯罪使用，
    竟貪圖不法利益，基於幫助該等不詳姓名成年者詐欺取財之犯意，先於民國 (下
    同）九十年三月二十日，在自由時報刊登「收購存摺」廣告，丁○○見報後，即
    與丙○○所有之0000000000電話聯絡，丙○○即叫丁○○於次日至第
    一商業銀行台中分行開立0000000000號帳戶，申領到存摺、提款卡及
    密碼後，同日在台中市○○路以新台幣（下同）一千元，向丁○○購買前揭存摺
    、提款卡 (含密碼）、印章（丁○○前揭犯行業經起訴判刑），旋以不詳之價格
    將前揭丁○○之存摺、提款卡及密碼，交付該不詳姓名者，嗣該不詳姓名者等人
    ，即郵寄所謂「嘉華國際投資機構公司恭禧中十萬元」文件予乙○○，致乙○○
    不疑有詐，依該傳單指示與該不詳姓名者互有犯意聯絡之成年人聯絡後，於九十
    年三月二十二日匯款三百一十八萬元至丁○○前揭帳戶，迨乙○○查覺有異時，
    前揭款項業已遭語音轉帳、憑卡轉帳及憑卡提款方式提領一空。
二、案經乙○○訴請台中市警察局第一分局移送台灣台中地方法院檢察署檢察官偵查
    起訴。
      理  由
一、被告經合法傳喚無正當理由不到庭，惟據其於原審辯稱：伊未在報紙上刊登收購
    存摺之廣告，未向丁○○購買存摺，0000000000號行動電話伊並未使
    用云云，惟查：被害人乙○○依不詳姓名者郵寄之「嘉華國際投資機構公司恭
    禧中新台幣十萬元」文件，經電話聯絡後於九十年三月二十二日匯款三百一十八
    萬元至丁○○前揭帳戶，迨被害人乙○○查覺有異時，前揭款項已遭語音轉帳、
    憑卡轉帳及憑卡提款方式提領一空等情，業據被害人乙○○於偵查中指述綦詳，
    並有第一商業銀行存款存根聯及丁○○之開戶基本資料、資金往來資料在卷可稽
    。證人丁○○於偵查中證稱：伊當時要用錢，看到報紙廣告，就依刊登廣告之
    人之指示到銀行開戶並申請提款卡及密碼，伊透過手機與阿國聯絡，阿國就是丙○○，也就是照片中的人，伊將戶頭交給阿國之代價是一千元，伊一百六十五公
    分，阿國比伊高等語 (見五一六八號偵查卷第六、七頁），核與證人丁○○於警
    訊中所述相符 (見三○二三號偵查卷第十、十二、十三頁），參以卷附被告之口
    卡照片彩色清晰，身高標載一七二公分，證人丁○○自無誤指之虞，證人丁○○
    嗣於原審證稱：當初與伊聯絡的人叫做阿國，當時阿國戴太陽眼鏡，坐在車上，
    應該不是庭上的丙○○，警員拿一張照片給伊指認，伊看那張照片型輪廓蠻像的
    ，所以才指認他，而且警員有說應該差不多就是他等語，核與其上開偵查中所述
    不符，顯係迴護被告丙○○之詞，尚難據為有利被告之認定，證人丁○○所述
    阿國與伊聯絡之0000000000號行動電話係被告所使用，有行動電話查
    詢資料在卷可稽，其上記載之帳寄地址台中市○○路○段十二巷十八號係被告父
    母親住處，亦據被告於偵查中供承在卷 (見偵緝二十四號卷第十六頁），被告且
    未能供出使用0000000000號行動電話之朋友供調查，按向金融機構
    開設帳戶極為方便，若係正當用途，非欲利用此人頭帳戶掩飾犯行免遭人追查，
    大可光明正大，自行申請供己使用，何必花錢向他人收購，況時下利用人頭帳戶
    詐欺取財之犯罪類型層出不窮，屢經媒體廣為報導，被告已滿三十四歲，具相當
    社會經驗，實難推諉不知，被告竟向丁○○購買系爭帳戶再轉售該不詳姓名者，
    其有幫助該不詳姓名者等人利用系爭存摺、提款卡向不特定人詐取財物之用，至
    為灼然，本件事證已臻明確，被告所辯，顯係脫卸之詞，不足採信，其犯行應堪
    認定。
二、本件並無積極證據足認被告與該不詳姓名者等有犯意之聯絡及行為分擔，核被告
    所為，係犯刑法第三十條、第三百三十九條第一項之幫助詐欺取財罪，公訴人認
    被告與該不詳姓名者等係共同正犯，尚有未洽，被告係幫助犯，依法減輕其刑，
    原審未詳細勾稽，遽為無罪之諭知尚有未洽，檢察官以原審判決無罪不當為由上
  訴有理由，應由本院將原審判決撤銷改判，爰審酌被告犯罪之動機、目的、手段
    及犯罪所生之危害暨犯罪後之態度等一切情狀，量處如主文第二項所示之刑，並
    諭知易科罰金之折算標準。
三、被告經合法傳喚，無正當理由不到庭，爰不待其陳述逕行判決。
四、據上論斷，應依刑事訴訟法第三百六十九條第一項前段、第三百六十四條、第三
    百七十一條、第二百九十九條第一項前段、刑法第三十條第一、二項、第三百三
    十九條第一項、第四十一條第一項前段、罰金罰鍰提高標準條例第一條前段、第
    二條，判決如主文。
本案經檢察官甲○○到庭執行職務。
中      華      民      國    九十二     年     十二     月   二十五    日
                                   臺灣高等法院臺中分院刑事第九庭
                                         審判長法  官  康  應  龍
                                               法  官  張  國  忠
                                               法  官  趙  春  碧
右正本證明與原本無異。
不得上訴。
                                               書記官  黃  薰  慧
中      華      民      國    九十二     年 十二     月   二十六    日
                                                                        Ｆ


司法院資訊處製作；財團法人民間司法改革基金會備份。
